臺灣彰化地方法院民事判決　九十三年度訴字第三二五號
　　原　　　告　甲○○○○○○.
　　訴訟代理人　蕭 文 濱　律師
　　被　　　告　乙 ○ ○
右當事人間請求損害賠償事件，本院於民國九十三年五月三十一日言詞辯論終結，判
決如左：
    主      文
被告應給付原告新台幣伍拾貳萬捌仟伍佰玖拾捌元及其自民國九十年三月二十六日起
至清償日止，按年息百分之五計算之利息。
原告其餘之訴駁回。
訴訟費用新台幣伍仟柒佰拾元由被告負擔。
本判決原告勝訴部分，於原告以新台幣壹拾柒萬元供擔保後，得為假執行。但被告如
以新台幣伍拾貳萬捌仟伍佰玖拾捌元預供擔保，得免為假執行。
原告其餘假執行之聲請駁回。
    事實及理由
一、原告起訴主張：被告前以兩造間本院彰化簡易庭八十九年度彰簡字第一四九號民
    事判決為執行名義，向台灣台中地方法院聲請假執行，經該法院於八十九年十一
    月二十七日以八十九年度執字第二四八六八號執行命令，就伊對於訴外人中央健
    康保險局中區分局之醫療費用債權，在新台幣（下同）五十萬元及自八十九年三
    月二十二日起至清償日止，按年息百分之五計算之利息暨執行費四千二百十四元
    之範圍內予以扣押，嗣再於九十年二月二十六日核發收取命令，准許被告收取上
    開扣押之醫療費債權合計五十二萬九千二百十四元，並經被告於九十年三月二十
    六日前收取完畢。惟上開民事判決嗣於九十一年十二月十一日，經本院八十九年
    度簡上字第一一六號民事第二審判決廢棄確定，被告自應返還因假執行所收取之
    上開給付金額並自受領時起附加利息作為賠償等情，依民事訴訟法第三百九十五
    條第二項之規定，求為命被告給付五十二萬九千二百十四元暨自九十年三月二十
    六日起加給法定利息之判決，並願供擔保聲請宣告假執行。
二、被告則以：上開第二審判決認定兩造間成立不定期租賃，廢棄原第一審判決，乃
    屬重大違法誤判，伊持第一審判決聲請假執行，難認原告受有何損害，且目前利
    率已低，原告請求按年息百分之五計算，亦非合理等語，資為抗辯。
三、原告主張之前揭事實，除被告向中央健康保險局中區分局收取之醫療費用金額為
    五十二萬八千五百九十八元，收取日期為九十年三月二十一日外，有其所提民事
    判決、台灣台中地方法院執行命令、民事執行處通知、中央健康保險局醫療費用
    付款通知書等影本在卷可稽，並為被告所自認，復經調閱本院八十九年度簡上字
    第一一六號民事歷審卷、九十二年度再易字第一號民事卷、台灣台中地方法院八
    十九年度執字第二四八六八號民事執行卷查明無異，堪信為真實。
四、按法院廢棄或變更宣告假執行之本案判決者，應依被告之聲明，將其因假執行或
    因免假執行所為給付及所受損害，於判決內命原告返還及賠償，民事訴訟法第三
    百九十五條第二項定有明文。此項規定，兼具實體法之性質，被告於訴訟中，固
    得據以請求，即於原告受敗訴判決確定後，另行起訴請求，亦無不可，最高法院
    著有七十三年台上字第五九號判例可資參照。又負損害賠償責任者，除法律另有
    規定或契約另有訂定外，應回復他方損害發生前之原狀，因回復原狀而應給付金
    錢者，自損害發生時起，加給利息；應付利息之債務，其利率未經約定，亦無法
    律可據者，週年利率為百分之五，復為民法第二百十三條第一項、第二項、第二
    百零三條所規定。本件被告據以聲請假執行之上開民事判決，既經第二審法院判
    決廢棄確定，原告依前開法律之規定，請求被告返還上開因假執行所收取之金錢
    五十二萬八千五百九十八元，及賠償自收取後之九十年三月二十六日起，至清償
    日止，按法定利率即年息百分之五計算之利息，即屬正當，應予准許。被告抗辯
    該定二審判決有重大違誤，原告請求之利率較目前利率為高云云，均顯無理由。
    至原告請求被告返還及賠償超過上開金額部分，則為無理由，應予駁回。另原告
    於本件訴訟，所繳納之裁判費用五千七百三十元，附此敘明。
五、兩造各陳明願供擔保聲請假執行及免為假執行，就原告勝訴部分，均無不合，爰
    分別酌定相當擔保金額准許之。至原告敗訴部分，其假執行之聲請，失所附麗，
    應併駁回之。
據上論結，本件原告之訴為一部有理由，一部無理由，依民事訴訟法第七十九條、第
三百九十條第二項、第三百九十二條第二項，判決如主文。
中　　　華　　　民　　　國　　九十三 　 年　　  六 　　 月　　 十四 　　日
                                    民事第二庭
                                        法　　　官　陳 瑞 水
右為正本係照原本作成。
如對本判決上訴須於判決送達後二十日內向本院提出上訴狀。
中　　　華　　　民　　　國　　九十三 　 年　　  六 　　 月　　 十四 　　日
                                        法院書記官　楊 筱 惠
